【裁判字號】    91,易,852
【裁判日期】    920811
【裁判案由】    恐嚇
【裁判全文】
臺灣士林地方法院刑事判決                          九十一年度易字第八五二號
    聲  請  人  臺灣士林地方法院檢察署檢察官
    被      告  乙○○
右列被告因恐嚇案件，經檢察官聲請簡易判決處刑（九十年度偵續字第一二一號），
本院士林簡易庭認不宜簡易判決處刑（九十一年度士簡字第五三七號），簽由本院改
依通常程序審理，本院判決如左：
    主  文
乙○○以加害生命、身體之事，恐嚇他人，致生危害於安全，處拘役肆拾日，如易科
罰金以佰元折算壹日。
    事  實
一、乙○○前因至甲○○之夫林憲祥任職之建成中醫診所看診，而認識林憲祥，並進
    而交往。甲○○為此常與乙○○理論，雙方屢有衝突，而生怨隙。於八十七年十
    月十六日上午九時許，甲○○致電乙○○詢問其夫林憲祥去處時，雙方再度發生
    爭吵，爭執中，乙○○竟向甲○○恫稱：「你再說，我會殺你」等語，以此加害
    生命、身體之事恫嚇甲○○，使其心生恐懼，致生危害於安全。
二、案經被害人甲○○訴請台灣士林地方法院檢察署檢察官偵查聲請簡易判決處刑，
    經本院士林簡易庭認不宜簡易判決處刑，而簽由本院依通常程序審理。
    理  由
一、訊據被告乙○○，固不否認認識告訴人甲○○之夫林憲祥，與告訴人間因林憲祥
    之關係多有爭執，且於八十七年十月十六日上午有與告訴人通電話等情不諱，惟
    矢口否認上開犯行，辯稱：當時伊係說：妳（即告訴人）哥哥要帶人來殺我一語
    ，並非稱伊要殺死告訴人，又告訴人所呈之錄音帶係偽造的云云，然查：
  (一)右揭犯罪事實，業據告訴人指訴歷歷。
  (二)經本院當庭播放勘驗告訴人所提八十七年十月十六日電話錄音之錄音帶，被告自
    承於該捲錄音帶內與告訴人對話者為其本人。再查該錄音帶所錄內容，與告訴人
    八十九年四月二十日所提告訴狀記載之錄音譯文相符，被告與告訴人間之對話，
    初為二人就林憲祥之事爭吵，後告訴人提及：「：：你說我哥哥帶流氓去你家，
    那有此事」時，上開錄音帶斷訊約一秒鐘，隨即告訴人續稱：「假設我哥哥有帶
    流氓去你家：：：」等語，後告訴人提及「我哥哥安全有問題」時，被告同時稱
    「你再說，我會殺你」，此段被告與告訴人同時說話之部分，錄音帶內重複錄了
    二、三次，被告講完我要殺你時，告訴人稱：「好啊！」。被告與告訴人均使用
    台語對話等情，有本院九十二年三月十二日勘驗筆錄在卷可參，亦有蒞庭檢察官
    九十二年三月七日勘驗筆錄可徵。堪認於該捲錄音帶，確錄有被告稱「你再說，
    我會殺你」之話語，另該錄音帶雖有斷訊，但在被告說「你再說，我會殺你」時
    ，並無斷訊之情形。倘錄音帶中被告稱「你再說，我會殺你」等語，係剪接或變
    造，該處應會有斷訊之情形。
  (三)再經本院將上開錄音帶及譯文，送請內政部刑事警察局鑑定，經該局以聆聽分析
    法、波形分析法及聲譜分析法聆聽及分析比對結果，認為錄音帶中待鑑定內容部
    位未發現明顯證據證明有類比剪接、變造之情形等情，有內政部刑事警察局九十
    二年七月十日刑鑑字第○九二○○○七七四○一號鑑驗通知書在卷可參。堪認並
    無證據顯示被告所提錄有上開對話之錄音帶有剪接或變造之情形。
  (四)另查上開告訴人稱錄有被告恐嚇話語之錄音帶，告訴人早於八十七年十一月間在
    被告任自訴人控告告訴人恐嚇，而由本院以八十七年度自字第三○五號受理，於
    該案件八十七年十一月十六日開庭時，即已提出，此業據本院調取上開刑事卷宗
    核閱無誤，並有該案八十七年十一月十六日訊問筆錄、被告（即本案告訴人）答
    辯補充狀各一份在卷可參。次查本件告訴人以被告於電話中恐嚇其上開各語，而
    向台灣士林地方法院檢察署提起本件告訴係八十九年四月二十日，此有蓋有該署
    收文章戳之告訴狀一份在卷可參。倘告訴人有偽造錄音帶誣陷被告之意，自無於
    八十七年十一月間即握有該錄音帶，卻遲至八十九年四月才提出告訴之理。
  (五)依上，堪認告訴人所提與被告對話之前開錄音帶，所錄者確為被告之聲音，且非
    剪接、變造或偽造，而被告確對告訴人稱「你再說，我會殺你」之加害告訴人生
    命、身體之恐嚇話語。
  (六)另告訴人雖於被告稱「你再說，我會殺你」時，覆以：「好啊！」一語，然查告
    訴人與被告間之爭端乃在被告與告訴人之夫林憲祥交往，二人為此事屢生爭端，
    互相咒罵，彼此積怨已深，告訴人聞被告稱「我會殺你」一語，心信被告可能付
    諸行動，而心生畏懼，並無違常情，是告訴人稱：聞言心生畏懼等語，尚難謂不
    實。至其覆以：「好啊」一詞，乃與被告爭吵時對應之語，難執此認告訴人並無
    心生恐懼。
  (七)綜上，被告之答辯，顯為卸責之詞，不足採信，其犯行堪以認定。本件事證明確
    ，應依法論科。
二、核被告所為，係犯刑法第三百零五條恐嚇危害安全罪。爰審酌被告與告訴人之夫
    交往，理虧在先，不思自我反省，卻屢與告訴人爭執，並進而恐嚇告訴人，及其
    犯罪之手段、使告訴人所受之恐懼、犯後否認犯行之態度等一切情狀，量處如主
    文所示之刑。又被告行為後，刑法第四十一條業於九十年一月十日修正公布，同
    年月十二日生效，舊法規定犯最重本刑三年以下有期徒刑以下之刑之罪，而受六
    個月以下有期徒刑或拘役之宣告，因身體、教育、職業、家庭之關係或其他正當
    事由，執行顯有困難者，得易科罰金，修正後刑法第四十一條第一項規定，凡犯
    最重本刑五年以下有期徒刑以下之刑之罪，而受六個月以下有期徒刑或拘役之宣
    告，均得易科罰金，比較新舊法之規定，修正後之新法對於被告並無有利或不利
    ，自應依刑法第二條第一項前段規定，適用裁判時之新法，併予宣告易科罰金之
    折算標準。
三、據上論斷，應依刑事訴訟法第四百五十二條、第二百九十九條第一項前段、刑法
    第二條第一項前段、第三百零五條、第四十一條第一項、罰金罰鍰提高標準條例
    第一條前段、第二條，判決如主文。
本案經檢察官林聰良到庭執行職務
中      華      民      國      九十二      年      八      月   十一   日
                                    臺灣士林地方法院刑事第一庭
                                        法  官  江  翠  萍
右正本證明與原本無異。
如不服本判決，應於判決送達後十日內，向本院提出上訴狀。
                                        書記官  范  淑  芬
中      華      民      國      九十二      年      八      月   十四   日
附錄本判決論罪科刑依據之法條：
刑法第三百零五條
以加害生命、身體、自由、名譽、財產之事，恐嚇他人致生危害於安全者，處二年以
下有期徒刑、拘役或三百元以下罰金。


司法院資訊處製作；財團法人民間司法改革基金會備份。
